# 无偿划转少数股权处理

提问人：zhs7403 时间：2019-02-14 14:22:43
d 全资控制a 和 c，a 持股70%b，c持股 30%b,2018年 d 安排下将c持有的 b 股权 30% 无偿划转给 a，后续 a 持股 100%，a 取得的 30%b无偿划转个别报表按照什么价格入账30%？账面，净资产和持股比例还是公允？我理解公允合理， 2 号 6 条没有写

回答人：chenyiwei
A 的个别报表层面可以按 C 账面对这部分股权投资的账面价值作为该 30%股权的投资成本，同时贷记资本公积。